【裁判字號】    92,上訴,1105
【裁判日期】    920731
【裁判案由】    誣告
【裁判全文】
臺灣高等法院刑事判決                          九十二年度上訴字第一一０五號
    上  訴  人
    即  自訴人  乙○○
    被      告  丙○○
                       之一
    被      告  甲○○
                       之一
右上訴人因被告誣告案件，不服臺灣桃園地方法院，九十二年度自字第四六號，中華
民國九十二年二月二十日第一審判決，提出上訴，本院判決如左：
    主  文
上訴駁回。
    理  由
一、自訴意旨略以：
  (一)、被告於民國八十八年四月中旬以其所有之壯佳果股份有限公司股票售予自訴人
      乙○○，並由自訴人以所有之不動產即台北市○○路○段六巷一號二百坪之店
      面轉為狀佳果公司增資一億之資產，另外再提供五棟台北市○○○路○段六六
      五號一樓等店面予狀佳果公司貸款，以解套自訴人所積壓之不動產等為詞，使
      自訴人陷於錯誤，而依其要求提供五百萬元現金為壯佳果公司美化帳面繳稅一
      百五十萬元，及刊登零點一二億元廣告，及開具一點五億元支票供擔保，並簽
      立契約。簽約後被告竟藉故拖延，始終不出面簽字，自訴人始知受騙。
  (二)、然被告於民國八十九年六月中旬，竟向自訴人之友告知，如自訴人敢向法院告
      訴，被告將向刑事局提報自訴人為流氓；且被告於同年七月中旬至刑事警察局
      捏詞誣告自訴人自八十九年六月二十九日至同年八月七日撥打電話癱瘓其壯佳
      公司向其恐嚇取財等情。
  (三)、台灣士林方法院檢察署以九十年度偵字第三七七七號恐嚇案件併至台灣桃園地
      方法院九十年度易字第七０五號審理，自訴人始知此事云云。
二、按案件由犯罪地或被告之住所、居所或所在地之法院管轄，刑事訴訟法第五條第
    一項定有明文；又無管轄權之案件，應諭知管轄錯誤之判決，自訴程序準用公訴
    程序，刑事訴訟法第三百四十三條、第三百零四條、第三百三十五條亦分別規定
    甚明。經查：
  (一)、本件被告二人之
      號十五樓之一，此有本院向法務部戶役政連結系統查詢之資料在卷足稽（見本
      院卷第十八至二十一頁）。
  (二)、自訴人於自訴狀所記載被告二人之住所地為台北市○○路○段二七巷一號八樓
      ，此有自訴人之自訴狀在卷足憑；上開地址則均屬台北市轄區。又自訴人自訴
      狀所指被告之犯罪地即被告誣告之地點為刑事警察局，該局又係在台北市○○
      ○路○段五五三巷五號；則由自訴人所指訴被告二人之誣告犯罪地點在台北市
      ，且被告二人之
      。揆諸首開說明，自訴人向原審法院提起自訴，自有未洽。
三、自訴人上訴意旨略以：自訴人遭受誣告案件，即九十年度易字第七０五號恐嚇案
    ，目前在原審審理中，且被誣告之證據全在原審九十年度易字第七０五號恐嚇案
    ，故自訴人向原審法院提起自訴當無疑義云云。惟查：
  (一)、上訴人即自訴人被訴之臺灣桃園地方法院九十年度易字第七０五號恐嚇一案，
      經查其起訴案號係臺灣桃園地方法院檢察署八十九年度偵字第一三四０六號案
      件，目前正由原審法院即臺灣桃園地方法院審理中，此業據本院查明，有本院
      刑事案件審理單記載在卷足憑（本院卷第二二頁），並有上訴人即自訴人被起
      訴之前開案號起訴書網路影本一紙在卷足憑（本院卷第二五頁）。由此可見上
      開桃園地方法院九十年度易字第七０五號恐嚇一案與本件自訴人自訴被告二人
      誣告罪案件，其被告彼此有別，案情非一，其管轄法院自應分別觀察，觀之刑
      事訴訟法第二章有關法院之管轄規定自明。
  (二)、另上訴人前開自訴意旨(三)有關其被偵辦之台灣士林地方法院檢察署九十年度偵
      字第三七七七號恐嚇一案，其告發人為劉振國亦非上訴人所指述之被告二人，
      此有本院前開刑事案件審理單記載在卷足憑（本院卷第二二頁），併此敘明。
四、對於原審法院判決與自訴人上訴之判斷：原審法院經調查結果，以上訴人即自訴
    人提起本件自訴，認為被告二人之住所均在台北市，且依自訴狀所指訴之犯罪地
    亦均在台北市境內，而認為該院對於自訴人所提起之本件自訴案件並無管轄權，
    因而依刑事訴訟法第三百四十三條、第三百零四條、第三百零七條、第三百三十
    五條規定，不經言詞辯論，逕為諭知管轄錯誤之判決，經核並無不合。自訴人提
    起上訴，並未指明原判決諭知管轄錯誤係不當與原審法院究竟如何確有管轄權之
    具體理由，其仍執陳詞，指摘原判決不當，經核顯無理由，應予駁回，並不經言
    詞辯論為之。
據上論斷，應依刑事訴訟法第三百六十八條、第三百七十二條，判決如主文。
中      華      民      國    九十二    年      七      月    三十一    日
                             臺灣高等法院刑事第二十三庭
                                 審判長法  官  黃  瑞  華
                                       法  官  宋      祺
                                       法  官  陳  坤  地
右正本證明與原本無異。
如不服本判決，應於收受送達後十日內向本院提出上訴書狀，其未敘述上訴之理由者
並得於提起上訴後十日內向本院補提理由書（均須按他造當事人之人數附繕本）。
                                       書記官  陳  建  邦
中      華      民      國    九十二    年      八      月      四      日


司法院資訊處製作；財團法人民間司法改革基金會備份。
